臺灣臺中地方法院刑事判決
111年度易字第852號
聲  請  人  臺灣臺中地方檢察署檢察官
被      告  詹右任



上列被告因賭博案件，檢察官聲請簡易判決處刑（111年度偵字
第12762號），本院認不得逕以簡易判決處刑，改依通常程序審
理後，檢察官聲請改依協商程序而為判決，本院判決如下：
    主    文
甲○○犯圖利聚眾賭博罪，處有期徒刑伍月，如易科罰金，以新臺
幣壹仟元折算壹日。扣案如附表所示之物，均沒收；未扣案之犯
罪所得新臺幣貳佰萬元沒收，如全部或一部不能沒收或不宜執行
沒收時，追徵其價額。
    犯罪事實及理由
一、本件犯罪事實及證據：除證據部分，補充：被告於本院準備
    程序中之自白，餘均引用聲請簡易判決處刑書之記載（如附
    件）。
二、又聲請簡易判決處刑書所犯法條欄，所載修正前刑法第266
    條第1項前段之賭博罪，業經公訴檢察官當庭予以更正並刪
    除之，附此敘明。　
三、本件經檢察官與被告於審判外達成協商之合意且被告已認罪
    ，其合意內容為有期徒刑5月，如易科罰金，以新臺幣1 千
    元折算1 日；扣案如附表所示之物，均沒收，未扣案之犯罪
    所得沒收，如全部或一部不能沒收或不宜執行沒收時，追徵
    其價額之宣告。經查，上開協商合意並無刑事訴訟法第455 
    條之4 第1項所列情形之一，檢察官聲請改依協商程序而為
    判決，本院爰不經言詞辯論，於協商合意範圍內為協商判決
    ，合予敘明。
四、應適用之法條：刑事訴訟法第452條、第455 條之4 第2 項
    、第455 條之8 、第454 條第2 項，刑法第266 條第2項、
    第268條、第55條、第41條第1 項前段、第38條第2 項、第3
    8條之1 第1 項、第3 項，刑法施行法第1 條之1 。
五、本判決除有刑事訴訟法第455 條之4 第1 項第1 款、第2 款
    、第4 款、第6 款、第7 款所定情形之一，或違反同條第2
    項規定者外，不得上訴。
六、如不服本判決，應於收受送達後20日內向本院提出上訴書狀
    （應敘述具體理由並附繕本）。上訴書狀如未敘述理由，應
    於上訴期間屆滿後20日內補提理由書於本院。
中　　華　　民　　國　　111 　年　　11　　月　　28　　日
                  刑事第十一庭  法  官  戰諭威
以上正本證明與原本無異。
                                書記官  譚系媛
中　　華　　民　　國　　111 　年　　11　　月　　28 　 日
　　　　
附錄本判決論罪之法條：
中華民國刑法第268條：
意圖營利，供給賭博場所或聚眾賭博者，處3年以下有期徒刑，
得併科9萬元以下罰金。　　　　　　　　　
中華民國刑法第266條：
在公共場所或公眾得出入之場所賭博財物者，處5萬元以下罰金
。
以電信設備、電子通訊、網際網路或其他相類之方法賭博財物者
，亦同。
前二項以供人暫時娛樂之物為賭者，不在此限。
犯第1項之罪，當場賭博之器具、彩券與在賭檯或兌換籌碼處之
財物，不問屬於犯罪行為人與否，沒收之。
　　　　　　　　　
附表：
編號       物 品 名 稱 及 數 量 備  註 一 筆記型電腦1台 已扣案 二 滑鼠1只 已扣案 三 電源線1條 已扣案 四 IPHONE12手機1 支 已扣案 

附件：
臺灣臺中地方檢察署檢察官聲請簡易判決處刑書
                                    111年度偵字第12762號
　　被　　　告　甲○○　男　23歲（民國00年0月0日生）
　　　　　　　　　　　　住苗栗縣○○市○○○街000號9樓
　　　　　　　　　　　　居臺中市○○區○○路00號14樓之2
　　　　　　　　　　　　國民身分證統一編號：Z000000000號
上列被告因賭博案件，業經偵查終結，認為宜聲請以簡易判決處
刑，茲敘述犯罪事實及證據並所犯法條如下：
　　　　　　犯罪事實
一、甲○○（涉嫌詐欺罪嫌部分，另案偵辦中）意圖營利而基於供
    給賭博場所、聚眾賭博及在公眾得出入場所賭博財物之犯意
    ，自民國110年1月某日起，經營「卡利系統」賭博網站（帳
    號：z5178c；密碼：a0000000），提供不特定之賭客以電腦
    設備連接網際網路至虛擬公共場所之該網路賭博網站，登錄
    帳號、密碼下注。其賭博方式係以百家樂及龍虎遊戲為簽注
    之標的，賭客如賭贏則依該賭博網站規定之賠率獲取所贏之
    賭資，如賭輸則所下注之金額全歸甲○○所有，甲○○則因此獲
    得至少新臺幣（下同）200萬元之不法利益（未扣案）。嗣
    因員警於111年3月15日13時13分許，因偵辦詐欺案件而持法
    院核發之搜索票，至甲○○位在臺中市○○區○○路00號14樓之2
    之居處內實施搜索時，發現甲○○所使用之電腦內，有與該賭
    博網站有關之網頁資料，並扣得IPHONE 12手機及IPHONE 13
    手機各1支、筆電1臺、滑鼠1個及電源線1條等物，而查悉上
    情。
二、案經臺中市政府警察局大雅分局報告偵辦。
　　　　　　證據並所犯法條
一、相關證據：
（一）被告甲○○於警詢及偵查中之自白。
（二）臺灣臺中地方法院111年聲搜字第363號搜索票；臺中市政
      府警察局大雅分局搜索扣押筆錄、扣押物品目錄表及上揭
      扣案物。
（三）該賭博網站之網頁畫面翻拍照片。
二、所犯法條：
（一）核被告甲○○所為，係犯修正前刑法第266條第1項前段之賭
      博、修正後刑法第266條第2項之以網際網路賭博、刑法第
      268條前段意圖營利供給賭博場所及同條後段意圖營利聚
      眾賭博等罪嫌。又被告自110年1月某日起至111年3月15日
      為警查獲時止，多次反覆持續賭博、供給賭博場所及聚眾
      賭博以牟利之犯行，均係基於同一營利意圖，本質上乃具
      有反覆、延續性行為之特徵，於刑法評價上，應認係集合
      多數犯罪行為而成立之獨立犯罪型態之「集合犯」，為包
      括一罪，請以一罪論處。又被告係一行為同時觸犯前開各
      罪，為想像競合犯，請依刑法第55條前段之規定，從重論
      以意圖營利聚眾賭博罪。
（二）上揭扣案物中除IPHONE 13手機與本件犯行無關外，其餘
      扣案物均為被告所有供本件犯罪使用之物，請均依刑法第
      38條第2項前段之規定宣告沒收之。
（三）另被告本件未扣案之犯罪所得至少200萬元部分，請依刑
      法第38條之1第1項本文之規定宣告沒收，並於全部或一部
      不能沒收或不宜執行沒收時，依同條第3項規定，追徵其
      價額。
三、依刑事訴訟法第451條第1項聲請逕以簡易判決處刑。
　　此致
臺灣臺中地方法院
中　　華　　民　　國　 111　　年　　4 　　月　　7　　日
　　　　　　　　　　　　　　　檢　察　官  陳東泰
本件正本證明與原本無異
中　　華　　民　　國　 111　　年　　4 　　月　　25　日
                              書  記  官  鄭如涵
附錄本案所犯法條全文
中華民國刑法第268條
意圖營利，供給賭博場所或聚眾賭博者，處 3 年以下有期徒刑
，得併科 9 萬元以下罰金。
當事人注意事項：
（一）本件係依據刑事訴訟法簡易程序辦理，法院簡易庭得不傳
      喚被告、輔佐人、告訴人、告發人等出庭即以簡易判決處
      刑。
（二）被告、告訴人、被害人對告訴乃論案件，得儘速試行和解
      ，如已達成民事和解而要撤回告訴，請告訴人寄送撤回告
      訴狀至臺灣臺中地方法院簡易庭。
（三）被告、告訴人、被害人對本案案件認有受傳喚到庭陳述意
      見之必要時，請即以書狀向臺灣臺中地方法院簡易庭陳明
      。